臺灣高等法院刑事判決　　　　　　　 100年度上訴字第2092號
上　訴　人
即　被　告 周軒任
上列上訴人因違反毒品危害防制條例案件，不服臺灣板橋地方法
院100年度訴字第1022號，中華民國100年5月31日第一審判決（
起訴案號：臺灣板橋法院檢察署100年度毒偵字第2290號），提
起上訴，本院判決如下：
    主  文
上訴駁回。
    事實與理由
一、本案經本院審理結果，認第一審以上訴人即被告周軒任（下
    稱上訴人）所為係犯毒品危害防制條例第10條第1、2項之施
    用第一、二級毒品罪，依想像競合犯之規定，從一重之施用
    第一級毒品罪，累犯，處有期徒刑11月。核其事實認定及法
    律適用，俱無違誤，應予維持，並引用第一審判決書記載之
    事實、證據及理由（如附件）。
二、上訴人上訴意旨略以，上訴人因母親中風多年，不久前才逐
    漸康復，然並無能力撫養且照顧、管教正值叛逆期之小孩，
    而上訴人喪偶多年，早已將重心託付於二個小孩身上，上訴
    人也有穩定的工作，家中生活重擔皆由上訴人負擔，懇求法
    官可以給予上訴人從輕量刑，改判緩刑（狀載緩起訴應屬緩
    刑之誤）云云。
三、惟查：(一)上訴人周軒任前因如原判決事實欄所載前科並經施
    以觀察、勒戒、強制戒治、判處有期徒刑，有期徒刑因假釋
    出監並付保護管束，業於99年11月12日保護管束期滿未經撤
    銷假釋，以已執行完畢論，猶不知悔改，而再犯本件施用第
    一、二級毒品罪，顯見其戒除毒癮之意志薄弱，惟其施用毒
    品係自戕行為，對他人法益尚無具體危害，兼衡被告之品行
    、智識程度、生活狀況、犯罪之動機、目的、手段、坦承犯
    行之犯罪後態度等一切情狀，處以有期徒刑11月，不能謂量
    刑未盡斟酌或量刑過重。(二)上訴人前經有期徒刑執行完畢，
    5年內再犯本件之罪，不符緩刑宣告之法定要件，所請緩刑
    宣告、非有理由。(三)至於上訴人上訴意旨所陳「工作、教養
    幼兒及照顧年邁母親」等情，核不構成豁免處罰之理由。(四)
    從而，上訴人上訴意旨為無理由，應予駁回。
四、被告經合法傳喚，無正當理由不到庭，爰不待其陳述，逕行
    判決。
據上論斷，應依刑事訴訟法第368條、第371條、第373條，判決
如主文。
本案經檢察官王金聰到庭執行職務。
中    華    民    國   100    年    10    月    14    日
                  刑事第二十三庭審判長法  官  童有德
                                      法  官  劉方慈
                                      法  官  陳祐治
以上正本證明與原本無異。
如不服本判決，應於收受送達後十日內向本院提出上訴書狀，其
未敘述上訴之理由者並得於提起上訴後十日內向本院補提理由書
（均須按他造當事人之人數附繕本）「切勿逕送上級法院」。
                                      書記官  林立柏
中    華    民    國   100    年    10    月    17    日
附件：
臺灣板橋地方法院刑事判決             100年度訴字第1022號
公  訴  人  臺灣板橋地方法院檢察署檢察官
被      告  周軒任  男  43歲（民國○○年○○月○○日生）
                    身分證統一編號：Ｚ000000000號
                    住新北市○○區○○路1號4樓
上列被告因違反毒品危害防制條例案件，經檢察官提起公訴（10
0 年度毒偵字第2290號），被告於準備程序中就被訴事實為有罪
之陳述，經本院合議庭裁定由受命法官獨任進行簡式審判程序，
判決如下：
    主  文
周軒任施用第一級毒品，累犯，處有期徒刑拾壹月。
    事  實
一、周軒任：(一)於民國94年間，因施用毒品案件，經本院以94年
    度毒聲字第1277號裁定送勒戒處所觀察、勒戒後，認有繼續
    施用毒品之傾向，再經本院以94年度毒聲字第1632號裁定令
    入戒治處所施以強制戒治，於95年5 月16日停止戒治執行完
    畢釋放，並由臺灣板橋地方法院檢察署檢察官以95年度戒毒
    偵字第270 號為不起訴處分確定；(二)於96年間，因施用第一
    、二級毒品案件，經本院以96年度訴字第2911號刑事判決各
    判處有期徒刑5 月、3 月，應執行有期徒刑6 月，於96年11
    月8 日確定；(三)於97年間，因施用第一、二級毒品案件，經
    本院以97年度訴字第2296號刑事判決各判處有期徒刑9 月、
    6 月，於97年7 月18日確定；(四)於97年間，因施用第一、二
    級毒品案件，經本院以97年度訴字第3241號刑事判決各判處
    有期徒刑9 月、6 月，於97年9 月12日確定；(五)上開(三)、(四)
    所示之有期徒刑9 月（共2 罪）、6 月（共2 罪），經本院
    以97年度聲字第4330號裁定應執行有期徒刑2 年3 月確定，
    與上開(二)所示之有期徒刑6 月接續執行，於99年4 月27日縮
    短刑期假釋出監並付保護管束，業於99年11月12日保護管束
    期滿未經撤銷假釋，以已執行完畢論（於本案構成累犯）。
二、詎周軒任猶不知悔改，明知海洛因及甲基安非他命分別係毒
    品危害防制條例第2 條第2 項第1 、2 款所明定列管之第一
    、二級毒品，仍基於施用第一級毒品海洛因、第二級毒品甲
    基安非他命之犯意，於100 年2 月14日12時許（起訴書略載
    為100 年2 月14日21時44分許為警採尿時回溯26小時內之某
    時），在新北市○○區○○路某處友人住處內，以將海洛因
    及甲基安非他命置入玻璃球吸食器內燒烤後吸食煙霧之方式
    ，同時施用海洛因及甲基安非他命1 次。嗣於同日20時35分
    許，在其位於新北市○○區○○路1 號4 樓之住處內為警查
    獲，經警採集其尿液檢體送驗後，呈現可待因、嗎啡及甲基
    安非他命陽性反應，始悉上情。
三、案經臺北市政府警察局移送臺灣板橋地方法院檢察署檢察官
    偵查起訴。
    理  由
一、本案被告周軒任所犯係死刑、無期徒刑、最輕本刑為3 年以
    上有期徒刑以外之罪，其於準備程序中就前揭被訴事實為有
    罪之陳述，經受命法官告知簡式審判程序之旨，並聽取其與
    公訴人之意見後，本院認無不得或不宜改依簡式審判程序進
    行之情事，依刑事訴訟法第273 條之1 第1 項、第284 條之
    1 規定，裁定本案由受命法官獨任進行簡式審判程序；且依
    刑事訴訟法第273 條之2 及第159 條第2 項規定，不適用傳
    聞法則有關限制證據能力之相關規定，合先敘明。
二、上揭犯罪事實，業據被告於本院審理時自白不諱，且被告為
    警查獲後，經警採集其尿液檢體送鑑定，先以酵素免疫分析
    法（EIA ）初步檢驗，呈現鴉片類及安非他命類陽性反應，
    再以氣相層析質譜儀法（GC/MS ）確認檢驗，亦呈現可待因
    、嗎啡及甲基安非他命陽性反應之事實，有臺灣尖端先進生
    技醫藥股份有限公司於100 年3 月3 日所出具之濫用藥物檢
    驗報告、臺北市政府警察局偵辦毒品案件尿液檢體委驗單各
    1 紙在卷可稽（見偵查卷宗第16、18頁），足徵被告任意性
    自白與事實相符，應堪採信。再被告前94年間，因施用毒品
    案件，經本院以94年度毒聲字第1277號裁定送勒戒處所觀察
    、勒戒後，認有繼續施用毒品之傾向，再經本院以94年度毒
    聲字第1632號裁定令入戒治處所施以強制戒治，於95年5 月
    16日停止戒治執行完畢釋放，並由臺灣板橋地方法院檢察署
    檢察官以95年度戒毒偵字第270 號為不起訴處分確定等情，
    此觀卷附臺灣高等法院被告前案紀錄表1 份即明，足認被告
    係於上述強制戒治執行完畢釋放後5 年內為本案施用毒品犯
    行，自應依毒品危害防制條例第23條第2 項規定，依法追訴
    、處罰。本案事證明確，被告犯行洵堪認定，應依法論科。
三、按海洛因及甲基安非他命分別係毒品危害防制條例第2 條第
    2 項第1 、2 款所明定列管之第一、二級毒品。是核被告所
    為，係犯毒品危害防制條例第10條第1 項之施用第一級毒品
    罪及同條第2 項之施用第二級毒品罪。被告施用海洛因及甲
    基安非他命前後，持有海洛因及甲基安非他命之低度行為，
    均為施用之高度行為所吸收，均不另論罪。被告同時施用海
    洛因及甲基安非他命而以一行為觸犯上開2 罪名，為想像競
    合犯，應依刑法第55條規定，從一重之施用第一級毒品罪處
    斷。又被告有上述事實欄所載之科刑及執行紀錄，此觀卷附
    臺灣高等法院被告前案紀錄表1 份即明，其於受有期徒刑之
    執行完畢後，5 年以內故意再犯本件有期徒刑以上之罪，為
    累犯，應依刑法第47條第1 項規定加重其刑。爰審酌被告曾
    因施用毒品案件，經觀察、勒戒及強制戒治執行完畢釋放，
    並獲得不起訴處分之寬典（見卷附臺灣高等法院被告前案紀
    錄表），猶不知悔改，而再犯本件施用第一、二級毒品罪，
    顯見其戒除毒癮之意志薄弱，惟其施用毒品係自戕行為，對
    他人法益尚無具體危害，兼衡被告之品行、智識程度、生活
    狀況、犯罪之動機、目的、手段、坦承犯行之犯罪後態度等
    一切情狀，量處如主文所示之刑，以資懲儆。
據上論斷，應依刑事訴訟法第273 條之1 第1 項、第299 條第1
項前段，毒品危害防制條例第10條第1 項、第2 項，刑法第11條
前段、第47條第1 項、第55條，判決如主文。
本案經檢察官黃明絹到庭執行職務。
中    華    民    國    100   年    5     月    31    日
                  刑事第八庭    法  官    賴彥魁
上列正本證明與原本無異。
如不服本判決，應於判決送達後10日內，向本院提出上訴書狀，
並應敘述具體理由；其未敘述上訴理由者，應於上訴期間屆滿後
20日內向本院補提理由書（均須按他造當事人之人數附繕本），
「切勿逕送上級法院」。
                                書記官    楊文祥
中    華    民    國    100   年    5     月    31    日
附錄本案論罪科刑法條全文：
毒品危害防制條例第10條
施用第一級毒品者，處6 月以上5 年以下有期徒刑。
施用第二級毒品者，處3 年以下有期徒刑。